臺灣臺北地方法院刑事判決　　　　　　　 94年度訴字第227號
公　訴　人　臺灣臺北地方法院檢察署檢察官
被　　　告　甲○○
上列被告因違反槍砲彈藥刀械管制條例等案件，經檢察官提起公
訴（九十四年度偵字第一二六六號），及移送併辦（九十四年度
偵字第二七八五號），被告於準備程序中就被訴事實為有罪之陳
述，經本院合議庭裁定改依簡式審判程序審理，判決如下：
    主  文
甲○○未經許可，持有可發射子彈具有殺傷力之改造手槍，累犯
，處有期徒刑貳年拾月，併科罰金新臺幣拾陸萬元，罰金如易服
勞役，以新臺幣玖佰元即銀元佰元折算壹日。扣案仿ＦＮ廠半
自動手槍之改造手槍壹枝（含彈匣壹個及槍管貳枝，槍枝管制編
號：0000000000號）、土造子彈捌顆及改造子彈壹顆
均沒收。又連續行使偽造私文書，足以生損害於公眾及他人，累
犯，處有期徒刑伍月，如附表所示偽造「李峰銘」之署押及指印
均沒收。應執行有期徒刑參年貳月，併科罰金新臺幣拾陸萬元，
罰金如易服勞役，以新臺幣玖佰元即銀元佰元折算壹日。扣案
仿ＦＮ廠半自動手槍之改造手槍壹枝（含彈匣壹個及槍管貳枝，
槍枝管制編號：0000000000號）、土造子彈捌顆、改
造子彈壹顆、及如附表所示偽造「李峰銘」之署押及指印均沒收
。
    事  實
一、甲○○曾於民國八十八年間因犯違反槍砲彈藥刀械管制條例
    案件，由台灣高等法院以八十九年度上訴字第二二五九號判
    處有期徒刑五月，併科罰金三萬元，經最高法院於八十九年
    十一月九日以八十九年度台上字第六八一六號駁回上訴確定
    ，於九十年四月二十五日執行完畢。且甫於九十二年間因違
    反槍砲彈藥刀械管制條例案件，經本院以九十二年度訴字第
    八九六號判處有期徒刑二年六月，併科罰金三十萬元，經台
    灣高等法院於九十三年一月十六日以九十二年度上訴字第三
    五三九號駁回上訴確定（尚未執行）；詎其仍不知悔改，明
    知未經主管機關許可，不得持有可發射金屬或子彈具殺傷力
    之各式槍砲及子彈，竟於九十三年九月二日晚上九時許，在
    國道一號高速公路苗栗竹南交流道附近，以新台幣二萬元之
    代價，向綽號「阿德」、姓名年籍均不詳之成年男子購入具
    有殺傷力仿ＦＮ廠半自動手槍換裝土造金屬槍管及土造金屬
    槍機之改造手槍一枝（含彈匣一個、改造槍管二枝，槍枝管
    制編號：0000000000號）、具有殺傷力之土造子
    彈十二顆及由玩具金屬彈殼加裝非金屬彈頭改造而成之改造
    子彈二顆，旋未經許可無故持有上開具有殺傷力之改造槍枝
    及子彈。嗣於九十三年九月十日凌晨五時五十分許，為警在
    臺北市○○區○○路七十五號龍祥賓館內查獲，並扣得上開
    具有殺傷力之改造手槍一枝（含彈匣一個及改造槍管二枝）
    、具有殺傷力之土造子彈十二顆及改造子彈二顆（其中土造
    子彈四顆、改造子彈一顆業經試射，已無殺傷力）。又甲○
    ○為警查獲後，為逃避刑責，自九十三年九月十日凌晨五時
    五十分許為警臨檢時起，至同日上午九時四十五分許止，冒
    用其弟「李峰銘」之名義，於前揭查獲地點、及台北市政府
    警察局中正第二分局製作警詢筆錄時，接續在附表編號一、
    七、八所示之警詢筆錄、口卡及指認相片等文書上，偽造「
    李峰銘」之署押及按捺指印多次（所偽造之署押及指印詳如
    附表編號一、七、八所示），表示其係李峰銘本人；及於附
    表編號二至編號六、編號九至十一之臨檢紀錄單、逮捕通知
    書等文書上，偽造「李峰銘」之署押及按捺指印（所偽造之
    署押及指印均詳如附表所示），藉以表示係李峰銘親自收受
    各項通知或其為扣押物品所有人等意思；俟於同日晚間七時
    許，經台灣台北地方法院檢察署內勤檢察官偵訊後，復於附
    表編號十二、十三之偵訊筆錄及刑事被告責付證書上，分別
    偽造「李峰銘」之署押或指印（所偽造之署押及指印詳如附
    表所示），以表示其乃李峰銘本人，並於刑事被告責付通知
    書上按捺指印，藉以表示指定受責付人為送達代收人之意思
    ，並分別持以向承辦該案件之員警、及內勤檢察官收執存卷
    而行使之，均足以生損害於李峰銘本人及司法機關確立偵審
    對象之正確性。嗣於九十三年十二月十四日下午二時五十分
    許，經台北地方法院檢察署承辦檢察官傳喚李峰銘本人到庭
    偵訊後，始循線查知上情。
二、案經臺北市政府警察局中正第二分局報告臺灣臺北地方法院
    檢察署檢察官偵查起訴及移送併案審理，經本院合議庭裁定
    進行簡式審判程序。
    理  由
一、上揭持有改造槍彈及冒其弟「李峰銘」之名義應訊等犯罪事
    實，業據被告甲○○於警詢及本院審理時坦承不諱（參見九
    十三年度偵字第一八九八六號卷第十三至十五頁、本院準備
    程序筆錄及審判筆錄），核與證人李峰銘於偵查中之證述亦
    屬相符（參見同上卷第七十至七一頁），復有如附表所示偽
    造「李峰銘」署押及指印之臨檢紀錄單、逮捕通知書等文件
    （偵查卷頁數均詳如附表所示）、及內政部警政署刑事警察
    局九十三年十一月二十九日刑紋字第九三Ｏ二三五七二九號
    函、李峰銘之國民
    偵查卷第七三、七六頁），並有扣案之改造手槍一支（含彈
    匣一個及改造槍管二枝）及子彈十四顆可資佐證，而扣案之
    上開手槍及子彈，經送內政部警政署刑事警察局鑑驗結果：
    認送鑑之槍枝（槍枝管制編號：0000000000號）
    ，係仿ＦＮ廠半自動手槍製造之玩具手槍換裝土造金屬槍管
    及土造金屬槍機改造而成之改造手槍，機械性能良好，可擊
    發適用子彈，認具殺傷力；又送鑑改造子彈十四顆，其中十
    二顆均係土造子彈，具直徑七點九七ｍｍ金屬彈頭，經採樣
    四顆試射，均可擊發，認均具殺傷力；另改造子彈二顆，認
    均係由玩具金屬彈殼加裝直徑約八點六七ｍｍ非金屬彈頭改
    造而成之改造子彈，經採樣一顆試射，可擊發，認具殺傷力
    ；此有該局九十三年九月二十四日刑鑑字第０九三０一八九
    一八八號槍彈鑑定書一份附卷可稽（參見上開偵查卷第五四
    至五八頁），復有上開改造手槍及改造子彈之照片三張附卷
    可參（參見同上偵卷第三六至三七頁）；足徵被告前揭任意
    性之自白均與事實相符，應堪採信。綜上所述，本件事證明
    確，被告犯行洵堪認定，應予依法論科。
二、按被告未經許可，持有改造槍彈之行為，核係犯修正前槍砲
    彈藥刀械管制條例第十一條第四項未經許可持有可發射子彈
    具有殺傷力之槍械罪（法定本刑為一年以上七年以下有期徒
    刑，併科新台幣七百萬元以下罰金）、第十二條第四項未經
    許可持有子彈罪。查被告行為後，槍砲彈藥刀械管制條例已
    於九十四年一月二十六日修正公布，並自公布日施行，原條
    例第八條與第十條、第十一條合併修正移列為為修正條文第
    八條，原條例第十一條刪除；修正後槍砲彈藥刀械管制條例
    第八條第四項規定「未經許可寄藏第四條一項第一款所定其
    他可發射金屬或子彈具有殺傷力之各式槍枝者，處三年以上
    十年以下有期徒刑，併科新台幣七百萬元以下罰金」，比較
    新舊法，以修正前之槍砲彈藥刀械管制條例第十一條第四項
    規定有利於被告，是依刑法第二條第一項但書之規定，應適
    用修正前之槍砲彈藥刀械管制條例第十一條第四項規定處斷
    。被告以一持有行為同時觸犯上開二罪名，為想像競合犯，
    應依刑法第五十五條前段規定，從較重之未經許可持有可發
    射子彈具有殺傷力之改造槍枝罪處斷。公訴意旨雖誤認被告
    前揭所為係涉犯槍砲彈藥刀械管制條例第十條第四項之未經
    許可持有改造模型槍罪嫌，惟業經公訴人當庭變更起訴法條
    及更正犯罪事實（參見本院準備程序筆錄），且社會基本事
    實同一，本院自得逕予審究。次按，在臨檢紀錄單、自願受
    搜索同意書、搜索扣押筆錄、逮捕通知書、權利告知書、扣
    押物品目錄表、扣押物品收據等文書上簽名欄內之署押，均
    係用以表示被告或犯罪嫌疑人對於上述文書內容，即「收受
    臨檢紀錄單第一聯」「出具警察扣押物品內容之證明」、「
    已收受逮捕通知」及「業經告知訊問前依法應告知之事項」
    等旨，用以表明受通知之人已知悉各該文書內容之證明或收
    據之意思，均已具備私文書之性質。被告於搜索扣押筆錄、
    逮捕通知書、權利告知書等文書上，偽造他人之簽名及捺指
    印而偽造署押之行為，足以生損害於李峰銘及司法機關確立
    偵審對象之正確性，核被告所為，係犯刑法第二百十六條、
    第二百十條之行使偽造私文書罪（附表編號二至六、九至十
    一、編號十三部分）、及第二百十七條第一項偽造署押罪（
    附表之編號一、七、八及編號十二部分）。其偽造署押為偽
    造私文書之部分行為，偽造私文書之低度行為復為行使偽造
    文書之高度所吸收，均不另論罪。又被告於警詢中，在附表
    編號一至十一之多次偽造署押之行為，及於內勤檢察官偵訊
    時，在附表編號十二至十三之文書上偽造署押之行為，各均
    係本於單一犯意接續進行，以實現一犯罪構成要件之單一行
    為，為接續犯，應各僅論以一偽造署押及行使偽造私文書罪
    。被告分別於警詢及內勤檢察官偵訊時，連續二次行使偽造
    私文書之犯行，均時間緊接，所犯係構成要件相同之罪名，
    顯係基於概括之犯意而為之，為連續犯，應以一罪論，並加
    重其刑，公訴人認被告此部分所為係屬接續犯，並謂被告於
    附表編號二、三、五、六、九文書上偽簽李峰銘署押之犯行
    ，僅應成立偽造署押罪（參見本院審判筆錄），均有誤會。
    又被告連續行使偽造私文書及未經許可持有改造手槍二罪間
    ，犯意各別，罪名不同，應分論併罰之。又公訴人雖漏未敘
    及被告附表編號十三所示之行使偽造私文書犯行，然該部分
    因與公訴人起訴之犯罪事實既具有連續犯之裁判上一罪之關
    係，應為起訴效力所及，本院自應併予審究。查被告前於八
    十八年間因犯違反槍砲彈藥刀械管制條例案件，由台灣高等
    法院以八十九年度上訴字第二二五九號判處有期徒刑五月，
    併科罰金三萬元，經最高法院於八十九年十一月九日以八十
    九年度台上字第六八一六號駁回上訴確定，於九十年四月二
    十五日執行完畢，有臺灣高等法院被告全國前案紀錄表在卷
    可參，其於五年以內再犯本件有期徒刑以上之罪名，依刑法
    第四十七條規定，為累犯，應依法加重其刑，並就行使偽造
    私文書罪部分遞予加重之。爰審酌被告前有多次違反槍砲彈
    藥刀械管制條例、施用毒品等前科，有前開紀錄表可參，屢
    次為警查獲，均不知謹慎自持，素行非佳，無故持有具殺傷
    力之改造手槍及子彈，嚴重危害社會安全，影響社會治安甚
    鉅，及其單純持有手槍及子彈，未曾犯案，及其為規避刑責
    而冒名應訊之犯罪動機、犯罪之手段、智識程度、及冒用他
    人名義接受司法偵訊，勢必對司法偵訊之正確性造成不良之
    影響、且對被害人之名譽將造成極大之損害，惟考量其並未
    以他人名義在外犯罪，且事後已坦承犯行、態度良好等一切
    情狀，分別量處如主文所示之刑，並定其應執行刑，並就併
    科罰金部分諭知易服勞役之折算標準，以資懲儆。
三、末查，扣案具有殺傷力之仿ＦＮ廠半自動手槍換裝土造金屬
    槍管之改造手槍一枝（含彈匣一個、改造槍管二枝，槍枝管
    制編號：0000000000號）、具有殺傷力之土造子
    彈八顆及改造子彈一顆，均係違禁物，爰依刑法第三十八條
    第一項第一款宣告沒收。至原扣案具有殺傷力之土造子彈四
    顆及改造子彈一顆，於鑑驗過程中因試射擊發，已失其子彈
    違禁物之性質，均無庸宣告沒收。另如附表所示各偽造李峰
    銘之署押及按捺指印部分，均應依刑法第二百十九條規定沒
    收之。
據上論斷，應依刑事訴訟法第二百七十三條之一第一項、第二百
九十九條第一項前段，修正前槍砲彈藥刀械管制條例第十一條第
四項、第十二條第四項，刑法第十一條前段、第二條第一項但書
、第五十六條、第二百十六條、第二百十條、第五十五條、第四
十七條、第四十二條第二項、第五十一條第五款、第三十八條第
一項第一款、第二百十九條，罰金罰鍰提高標準條例第二條，現
行法規所定貨幣單位折算新臺幣條例第二條，判決如主文。
本案經檢察官張智堯到庭執行職務。
中　華　民　國 　九十四 　 年 　 四  　月　　十三     日
                         刑事第十三庭  法  官 吳佳薇
上正本證明與原本無異。
如不服本判決，應於判決送達後10日內向本院提出上訴狀（應抄
附繕本）。告訴人或被害人如對於本判決不服者，應具備理由請
求檢察官上訴，其上訴期間之計算係以檢察官收受判決正本之日
期為準。
中　華　民　國 　九十四 　 年 　 四  　月　　十四     日
                                       書記官 潘文賢
附錄：本案論罪科刑法條全文：
修正前槍砲彈藥刀械管制條例第十一條：
未經許可，製造、販賣或運輸第四條第一項第一款所稱其他可發
射金屬或子彈具有殺傷力之各式槍砲者，處五年以上有期徒刑，
併科新臺幣一千萬元以下罰金。
未經許可，轉讓、出租或出借前項所列槍砲者，處三年以上十年
以下有期徒刑，併科新臺幣七百萬元以下罰金。
意圖供自己或他人犯罪之用，而犯前二項之罪者，處無期徒刑或
七年以上有期徒刑，併科新臺幣一千萬元以下罰金。
未經許可，持有、寄藏或意圖販賣而陳列第一項所列槍砲者，處
一年以上七年以下有期徒刑，併科新臺幣七百萬元以下罰金。
第一項至第三項之未遂犯罰之。
槍砲彈藥刀械管制條例第十二條：
未經許可，製造、販賣或運輸子彈者，處一年以上七年以下有期
徒刑，併科新臺幣五百萬元以下罰金。
未經許可，轉讓、出租或出借子彈者，處六月以上五年以下有期
徒刑，併科新臺幣三百萬元以下罰金。
意圖供自己或他人犯罪之用，而犯前二項之罪者，處三年以上十
年以下有期徒刑，併科新臺幣七百萬元以下罰金。
未經許可，持有、寄藏或意圖販賣而陳列子彈者，處五年以下有
期徒刑，併科新臺幣三百萬元以下罰金。
刑法第二百十六條
行使第二百十條至第二百十五條之文書者，依偽造、變造文書或
登載不實事項或使登載不實事項之規定處斷。
刑法第二百十條
偽造、變造私文書，足以生損害於公眾或他人者，處五年以下有
期徒刑。
附表：
┌───┬──────┬───────────┬────────────┐
│編號  │  文    件  │   偽 造 之 署 押     │     備           註    │
├───┼──────┼───────────┼────────────┤
│一    │中正第二分局│署押貳枚、指印柒枚    │九十三年九月十日九時四十│
│      │偵訊筆錄    │                      │五分許（九十三年偵字第一│
│      │            │                      │八九八六號十三至十五頁）│
├───┼──────┼───────────┼────────────┤
│二    │臨檢紀錄單  │署押及指印各壹枚      │九十三年九月十日五時五十│
│      │            │                      │分許（同上卷第三一頁）  │
├───┼──────┼───────────┼────────────┤
│三    │自願受搜索同│署押及指印各壹枚      │九十三年九月十日五時五十│
│      │意書        │                      │分（同上卷第三二頁）    │
├───┼──────┼───────────┼────────────┤
│四    │搜索扣押筆錄│署押參枚、指印參枚    │九十三年九月十日六時四十│
│      │            │                      │五分許（同上卷第三三頁）│
├───┼──────┼───────────┼────────────┤
│五    │扣押物品目錄│署押及指印各壹枚      │九十三年九月十日（同上卷│
│      │表          │                      │第三四頁）              │
├───┼──────┼───────────┼────────────┤
│六    │扣押物品收據│署押及指印各壹枚      │九十三年九月十日（同上卷│
│      │            │                      │第三五頁）              │
├───┼──────┼───────────┼────────────┤
│七    │口卡片      │署押壹枚、指印參枚    │九十三年九月十日（同上卷│
│      │            │                      │第三九頁）              │
├───┼──────┼───────────┼────────────┤
│八    │指認相片    │署押壹枚、指印貳枚    │九十三年九月十日（同上卷│
│      │            │                      │第四十頁）              │
├───┼──────┼───────────┼────────────┤
│九    │權利告知書  │署押及指印各壹枚      │九十三年九月十日八時許（│
│      │            │                      │同上卷第五十頁）        │
├───┼──────┼───────────┼────────────┤
│十    │逮捕通知書（│署押及指印各壹枚      │九十三年九月十日（同上卷│
│      │機關存查聯）│                      │第五十一頁）            │
├───┼──────┼───────────┼────────────┤
│十一  │逮捕通知書（│署押及指印各壹枚      │九十三年九月十日（同上卷│
│      │通知親友聯）│                      │第五十二頁）            │
├───┼──────┼───────────┼────────────┤
│十二  │訊問筆錄（偵│署押壹枚              │九十三年九月十日下午七時│
│      │查）        │                      │十分許（核退卷第六頁）  │
├───┼──────┼───────────┼────────────┤
│十三  │刑事被告責付│署押壹枚及指印貳枚    │九十三年九月十日（同上卷│
│      │證書        │                      │第七頁）                │
└───┴──────┴───────────┴────────────┘
